# 持股比例虽低于20%，但能够控制能否合并

提问人：banqi79 时间：2017-05-01 21:56:49
A公司为集团公司，持有B（上市公司）15%的股份。C公司为A公司的一致行动人，且持有B公司8%的股份。其他非关联股东的比例为14%，4%，以及公众股。B公司半数上的董事（包括独立董事），均由A提名且现在B公司担任董事。且公司高管（总经理，财务总监）均由A公司指定，根据你上述事项，我认为A公司对B公司有控制，因为控制了多数董事成员，且可以控制公司的经营和财务。因而A可以合并B公司财务报表。只是这样的合并报表的结果，非控制权益为85%，感觉实务案例较少，比较担心签字会计师是否愿意签这份报告。
不知道哪位老师有类似经验或者市场上有这类做法？谢谢！

回答人：chenyiwei
这种持股 20 ％以下但具有控制权的情形也是很可能存在的。但判断要很谨慎，需获取充分、适当的事实证据来证明，如A对B具有实质上的人事任免、财务和经营重大事项提案与决定的权力，且除了本公司以外其他股东的持股很分散（或者属于财务投资者），历史上B公司涉及财务和经营政策等相关活动事项的提案均由A提出且均获得通过等。